# 固定收益的确认问题

提问人：wx_621b25fca4cc 时间：2022-02-27 15:37:58
陈版主，你好，在审计实务中有一个问题想请教一下，问题如下：
A公司与B公司共同成立一个联营企业C公司，A公司持股33%，B公司持股67%，注册资本 500 万元，双方均已实缴，双方的合作协议及公司章程均约定双方按照持股比例分配利润，根据 双发的合作协议，A公司主要利用在当地的影响力进行融资及商务协调、政府关系协调等，同时合作协议约定，在C公司成立后双方的第一个合作项目（以下成D项目）的利润分配有不同于公司章程关于利润分配的条款，该约定主要内容是，D项目作为双联营企业成立后的第一个项目，在C公司承接到改项目后，总包给B公司进行建设并进行后期的运维，项目需要的建设期资金1.04亿元，由C公司垫付，因C公司的资本不足（仅实收资本 500 万），剩余的资金由A公司负责协调融资（自身垫付也可以，实际他们也是自身垫付的），同时B公司对该项融资进行担保，对于项目建设及运营过程中的出现的被业主方罚款、政府罚款等均由B公司承担，同时，如果因项目拖延等导致业主方终止合同，B公司需向A公司支付整个项目合同总额的1%作为赔偿，在项目建成后，A公司收取项目建设款总额（1.04亿元）的10%作为管理费用，后续，每年按照该项目的设计年产能 300 万吨收取每吨2.68元的固定收益 804 万元，该收益均以项目分红的形式进行支付。
问题：
1 、对于D项目产生的收益，根据研究，明显不属于投资收益，那么该项目确认的10%的管理费用以及后续根据 300 万吨产能在A公司层面怎么进行核算；
2 、在项目公司C公司没有确认项目的收入及分配所约定的收益的情况下，A公司能不能确认投资收益，如果能，应该按照什么科目确认，如果不能应该什么时间确认？
3 、上述两个问题的答案，应该引用哪些会计准则文件的条文，麻烦也请帮忙提示一下。
谢谢陈版主了。

回答人：chenyiwei
建议了解该安排的背景和背后商业逻辑，以及A公司的利益获得保障的程度、D公司的各项目能否单独核算等因素予以综合考虑。例如是否可对D项目的垫资作为一项其他流动/非流动资产予以单独核算，不并入对C公司的长期股权投资。因为该项目中A只是资金提供者角色，项目实施的主导方还是B。
另外还需关注该安排的公允性，关注是否存在利益输送。